【裁判字號】    99,審易,699
【裁判日期】    991130
【裁判案由】    詐欺
【裁判全文】
臺灣新竹地方法院刑事判決             99年度審易字第699號
公  訴  人  臺灣新竹地方法院檢察署檢察官
被      告  黃俊德
上列被告因詐欺案件，經檢察官提起公訴（99年度偵字第4590號
），本院依簡式審判程序判決如下：
    主  文
黃俊德意圖為自己不法之所有，以詐術使人將本人之物交付，累
犯，處有期徒刑伍月，如易科罰金，以新臺幣壹仟元折算壹日。
又意圖為自己不法之所有，以詐術使人將本人之物交付，累犯，
處有期徒刑肆月，如易科罰金，以新臺幣壹仟元折算壹日。應執
行有期徒刑捌月，如易科罰金，以新臺幣壹仟元折算壹日。
    事  實
一、黃俊德前曾(1)於民國87年間因偽造文書案件，經臺灣板橋地
    方法院於88年3 月31日以87年度易字第5750號判處有期徒刑
    1 年，並經撤回上訴而於88年8 月11日確定；(2)又於88年間
    因偽造有價證券案件，經臺灣板橋地方法院於88年8 月30日
    以88年度訴字第687 號判處有期徒刑3 年4 月，嗣經臺灣高
    等法院於88年10月30日以88年度上訴字第3550 號 撤銷原判
    決，改判處有期徒刑3 年2 月，於88年12月9 日確定；(3)復
    於88年間因偽造文書等案件，經臺灣臺北地方法院於88年11
    月5 日以88年度易字第2565號判處有期徒刑1 年6 月，於88
    年12月6 日確定。上開(1)(2)(3)案件經臺灣臺北地方法院於89
    年3 月22日以89年度聲字第370 號裁定應執行有期徒刑5 年
    6 月確定，其自88年10月5 日開始執行，於91年6 月13日假
    釋出監，惟經撤銷假釋，應執行殘刑2 年5 月4 日；(4)其又
    於92年間因詐欺案件，經臺灣板橋地方法院於94年5 月13日
    以92年度訴字第2331號判處有期徒刑3 年6 月，並經撤回上
    訴而於94年10月6 日確定。嗣上揭殘刑及詐欺案件接續執行
    ，於97年10月1 日假釋出監，刑期至98年5 月28日保護管束
    期滿未經撤銷假釋而視為執行完畢。
二、黃俊德仍不知悔改，復基於意圖為自己不法所有之犯意，於
    98年8 月26日17時許，至洪祥翰位於新竹市○○路○ 段320
    巷26弄40號修車廠之工作地點，佯以汽車需要修理為由，委
    請洪祥翰載其前往汽車停放處。洪祥翰不疑有他，乃騎乘其
    所有車牌號碼763 －GFX 號之重型機車搭載黃俊德，依黃俊
    德之指示，前往新竹市○○路○ 段320 號某鐵皮屋前，到達
    該處後，黃俊德即向洪祥翰誆稱該處是其住家，但忘記帶鑰
    匙，需借用該部機車去向其妻拿鑰匙，致洪祥翰陷於錯誤，
    遂將上開機車交予黃俊德騎駛離去。嗣洪祥翰見黃俊德一去
    不返，始知受騙而報警處理。黃俊德詐得該部機車後，另基
    於意圖為自己不法所有之犯意，於同日18時許，騎乘該部機
    車至林健瑋所經營位於新竹市○○路47號之鴻偉機車行，向
    林健瑋佯稱欲出售其所騎乘之該部機車，致林健瑋陷於錯誤
    ，允諾以新臺幣（下同）48000 元購買該部機車，並先交付
    10000 元予黃俊德，惟因缺少黃俊德之健保卡無法辦理過戶
    ，黃俊德即偽稱需回家拿取健保卡，委請林健瑋載其回家，
    林健瑋即搭載黃俊德至新竹市○○路某巷口後，黃俊德向林
    健瑋詐稱該處是其住家，林健瑋不疑有他，即先行回到上開
    機車行等待黃俊德前往處理過戶事宜，然黃俊德詐得10000
    元後，即一去不返，林健瑋始知受騙，而報警處理，並為警
    循線查悉上情。
三、案經臺灣新竹地方法院檢察署檢察官自動檢舉簽分偵查起訴
    。
    理  由
一、本件被告黃俊德所犯為刑法第339 條第1 項之詐欺取財罪，
    非死刑、無期徒刑、最輕本刑為3 年以上有期徒刑之罪，或
    高等法院管轄第一審之案件，被告於本院準備程序進行中，
    就被訴事實為有罪之陳述，經本院合議庭認合於新修正刑事
    訴訟法第273 條之1 第1 項之規定，裁定進行簡式審判程序
    ，合先敘明。
二、訊據被告黃俊德對於上揭事實坦承不諱，並經證人即被害人
    洪祥翰及林健瑋分別於警詢及偵訊時指述綦詳，且有贓物認
    領保管單、車牌號碼763 －GFX 號普通重型機車之行照影本
    、新竹市警察局受理各類案件紀錄表、新竹市警察局第三分
    局南門派出所受理各類案件紀錄表及受理刑事案件報案三聯
    單各1 份在卷足稽，足認被告前開所為自白確與事實相符而
    堪採信，本案事證已臻明確，被告所為前開犯行，足堪認定
    ，應予依法論科。
三、核被告黃俊德所為，均係犯刑法第339 條第1 項之詐欺取財
    罪。又被告先後所為二次詐欺取財犯行，犯意個別，行為互
    殊，應予分論併罰。另被告前曾(1)於87年間因偽造文書案件
    ，經臺灣板橋地方法院於88年3 月31日以87年度易字第5750
    號判處有期徒刑1 年，並經撤回上訴而於88年8 月11日確定
    ；(2)又於88年間因偽造有價證券案件，經臺灣板橋地方法院
    於88年8 月30日以88年度訴字第687 號判處有期徒刑3 年4
    月，嗣經臺灣高等法院於88年10月30日以88年度上訴字第35
    50號撤銷原判決，改判處有期徒刑3 年2 月，於88年12 月9
    日確定；(3)復於88年間因偽造文書等案件，經臺灣臺北地方
    法院於88年11月5 日以88年度易字第2565號判處有期徒刑1
    年6 月，於88年12月6 日確定。上開(1)(2)(3)案件經臺灣臺北
    地方法院於89年3 月22日以89年度聲字第370 號裁定應執行
    有期徒刑5 年6 月確定，其自88年10月5 日開始執行，於91
    年6 月13日假釋出監，惟經撤銷假釋，應執行殘刑2 年5 月
    4 日；(4)其又於92年間因詐欺案件，經臺灣板橋地方法院於
    94年5 月13日以92年度訴字第2331號判處有期徒刑3 年6 月
    ，並經撤回上訴而於94年10月6 日確定。嗣上揭殘刑及詐欺
    案件接續執行，於97年10月1 日假釋出監，刑期至98年5 月
    28日保護管束期滿未經撤銷假釋而視為執行完畢等情，有臺
    灣新竹地方法院檢察署刑案資料查註紀錄表及臺灣高等法院
    被告前案紀錄表各1 份在卷可參，其於受有期徒刑之執行完
    畢後，5 年以內故意再犯本件有期徒刑以上之上開2 罪，均
    為累犯，均應依刑法第47條第1 項之規定，加重其刑。爰審
    酌被告已有多次詐欺、竊盜犯罪之素行，其正值青壯年，不
    思正途謀生，竟冀望不勞而獲，復利用他人之信任，先以詐
    術詐取被害人洪祥翰所有之機車，再向被害人林健瑋詐稱欲
    出售上開機車而使被害人林健瑋交付現金10000 元，造成被
    害人等財物損失，所為實屬非是，惟念其犯後坦承犯行，態
    度尚可，又被害人洪祥翰已取回該機車，暨其犯罪手段、情
    節、生活狀況、智識程度、所為詐欺取財犯行次數等一切情
    狀，分別量處如主文所示之刑，並諭知易科罰金之折算標準
    ，及定其應執行之刑，並諭知易科罰金之折算標準，以資懲
    儆。
據上論斷，應依刑事訴訟法第273 條之1 第1 項、第299 條第1
項前段，刑法第339 條第1 項、第47條第1 項、第41條第1 項前
段、第51條第5 款，刑法施行法第1 條之1 第1 項、第2 項前段
，判決如主文。
本案經檢察官邱志平到庭執行職務。
中    華    民    國    99    年    11    月    30    日
                  刑事第九庭    法  官  楊惠芬
以上正本證明與原本無異。
如不服本判決應於收受本判決後10日內向本院提出上訴書狀，上
訴書狀應敘述具體理由。上訴書狀未敘述上訴理由者，應於上訴
期間屆滿後20日內補提理由書狀於本院( 均須按他造當事人之人
數附繕本 )「切勿逕送上級法院」。
中    華    民    國    99    年    12    月    2     日
                                書記官  劉雅文
附錄本案論罪科刑適用法條：
刑法第339 條第1 項：
意圖為自己或第三人不法之所有，以詐術使人將本人或第三人之
物交付者，處五年以下有期徒刑、拘役或科或併科一千元以下罰
金。

司法院資訊處製作；財團法人民間司法改革基金會備份。
